# 请教陈版及各位关于国有投资公司收到财政拨款用于投资孵化的账务处理

提问人：mh20010810 时间：2020-06-18 15:30:08
地方政府和大型科研机构共建的国有投资孵化型企业，收到政府财政拨款补助进行投资孵化，该补助不用返还，也不用上缴利润给政府，政府也不占股权。
1.选择总额法还是净额法核算更有利或更符合会计信息质量要求，为什么？
2.国有孵化型企业收到政府补助资金如何进行账务处理？
3.该企业在对外进行长期股权投资时，两种方法各在什么时候确认收益或冲减成本费用？

回答人：chenyiwei
首先要区分这是政府补助、政府资本性投入还是政府购买服务。在明确款项性质的基础上才能进行会计处理。
属于政府资本性投入的，收到时计入资本公积。其他两种情况，均需考虑与对应的支出和成本费用的配比问题。

提问人：mh20010810 时间：2020-06-19 09:00:11
陈老师，您好，该款项性质确定为政府补助，用于国有孵化公司后期对外投资用；（ 1 ）该孵化公司收到该笔款项是否应确认递延收益；（ 2 ）假设采用总额法核算，在什么时点摊销递延收益，是孵化公司对外投资时，还是？
（ 3 ）若采用净额法，是否在投资时点摊销递延收益并冲减长期股权投资投资成本，还是？

回答人：chenyiwei
“用于国有孵化公司后期对外投资用”是否应计入资本公积更合理？

提问人：mh20010810 时间：2020-06-22 15:33:10
陈老师，该孵化公司资本金由科研机构投入，科研机构100%控股，地方政府财政补助并不占股，不参与分红，补助也无需返还，仅作为对孵化公司后续对外投资用，根据该性质是否与资本性投入有一定区别

回答人：chenyiwei
如果该科研机构并不隶属于该地方政府，可以理解为政府补助，则需递延到相关投资退出时才转入损益。

提问人：mh20010810 时间：2020-06-28 16:34:00
陈老师，您好，（ 1 ）您说的投资退出时结转是指退出时按照前期投资额结转吗？（ 2 ）是否还可以按照预计持有年限平均结转递延收益？（ 3 ）或者是否可以按照预计持有年限内每年的投资收益比重来结转递延收益？

回答人：chenyiwei
1 、是。 2 、不恰当，不符合配比原则。 3 、“按照预计持有年限内每年的投资收益比重”不具有可操作性，且投资收益本身不是政府补助的对象，以投资收益占比进行分摊不合理。